【裁判字號】    97,基簡,680
【裁判日期】    970919
【裁判案由】    給付票款
【裁判全文】
臺灣基隆地方法院基隆簡易庭民事判決   97年度基簡字第680號
原      告  甲○○
                        號
被      告  乙○○
上列當事人間請求給付票款事件，本院於中華民國97年8月28日
言詞辯論終結，判決如下：
    主  文
被告應給付原告新臺幣參拾萬元，及自民國八十五年十二月十九
日起至清償日止，按年息百分之六計算之利息。
訴訟費用新臺幣參仟貳佰元由被告負擔。
本判決得假執行。
    事實及理由要領
一、按訴狀送達後，原告不得將原訴變更或追加他訴，但擴張或
    減縮應受判決事項之聲明者，不在此限，民事訴訟法第255
    條第1項第3款定有明文；查本件原告於起訴時請求：被告應
    給付原告新臺幣 (下同）30萬元，及自民國（下同）85年10
    月11日起至清償日止，按年息6％計算之利息；嗣於97年8月
    28日言詞辯論期日變更訴之聲明為：被告應給付原告30萬元
    ，及自85年12月19日起至清償日止，按年息6％計算之利息
    ，核與前開規定相符，應予准許。
二、原告起訴主張：原告執有被告簽發票載發票日為85年10月2
    日、票面金額25萬元、付款人為台北市第一信用合作社松山
    分社、票據號碼SL0000000號及票載發票日為85年10月10日
    、票面金額5萬元、付款人為台北市第一信用合作社松山分
    社、票據號碼SL0000000號之支票各1紙，經原告於85年12月
    18日提示均未獲付款，為此提起本件訴訟，並聲明如主文第
    1項所示。
三、被告則陳稱對原告請求沒有意見，其確實有欠原告此票款等
    語。
四、按在票據上簽名者，依票上所載文義負責，票據上簽名得以
    蓋章代之；發票人對於執票人應照支票文義擔保支票之支付
    ；又執票人向支票債務人行使追索權時，得請求自付款提示
    日起之利息；票據法第5條第1項、第6條、第126條、第133
    條分別定有明文。經查，原告主張之事實，業據其提出與其
    所述相符之支票、退票理由單等件影本為證，並為被告所不
    爭執，原告之主張自堪信為真實。從而，原告依票據之法律
    關係請求被告給付如主文第1項所示之金額及利息，為有理
    由，應予准許。
五、本件係依民事訴訟法第427條第2項第6款規定適用簡易訴訟
    程序而為被告敗訴之判決，爰依職權宣告假執行。
六、據上論結，本件原告之訴為有理由，依民事訴訟法第436條
    第2項、第78條、第389條第1項第3款，判決如主文。
中    華    民    國    97    年    9     月    19    日
                  基隆簡易庭法  官  姚貴美
以上正本係照原本作成。
對於本件判決如有不服，應於收受送達後20日內向本院提出上訴
書狀，上訴於本院合議庭，並按他造當事人之人數附具繕本。
中    華    民    國    97    年    9     月    19    日
                            書記官  江美琪


司法院資訊處製作；財團法人民間司法改革基金會備份。
